【裁判字號】    90,簡抗,64
【裁判日期】    901107
【裁判案由】    給付租金
【裁判全文】
臺灣臺北地方法院民事裁定  九十年度簡抗字第六四號
    抗  告  人  乙○○
                甲○○
    法定代理人  王樹根
右當事人間請求給付租金事件，抗告人對於民國九十年八月八日本院臺北簡易庭所為
八十八年度北簡字第一一八七一號裁定提起抗告，本院裁定如左：
    主      文
抗告駁回。
抗告費用由抗告人負擔。
    理      由
一、按原告之訴，違背民事訴訟法第二百五十三條規定者，法院應以裁定駁回原告之
    訴；又當事人不得就已起訴之事件，於訴訟繫屬中更行起訴，民事訴訟法第二百
    四十九條第一項第七款、第二百五十三條定有明文。
二、本件抗告人前於民國八十八年八月十九日即曾向本院以：兩造間就抗告人所有台
    北市○○路三六二巷八二號一樓及一樓地下層附屬建物，訂立六年期租賃契約即
    八十四年三月一日起至九十年二月二十八日止，租金分十二期支付，每半年一付
    ，相對人應於八十八年九月一日前給付第十期租金（即八十八年九月一日起至八
    十九年二月二十八日止），而請求相對人支付該半年租金新台幣（下同）六十一
    萬八千五百零二元（應為六十一萬八千五百零四元，抗告人請求六十一萬八千五
    百零二元），提出支付命令之聲請，嗣因相對人提出異議，依民事訴訟法第五百
    十九條第一項之規定，以原告支付命令之聲請視為起訴，現由本院臺北簡易庭八
    十八年北簡字第一三五二九號給付租金案件審理中，其繫屬日期即以抗告人聲請
    支付命令之日即八十八年八月十九日為繫屬日期，而該事件因相對人另案提起確
    認租賃關係不存在之訴（現在臺灣高等法院審理中），而經裁定停止訴訟程序，
    惟仍不影響該事件繫屬本院臺北簡易庭之事實。本件抗告人於八十八年九月二日
    另具狀起訴就系爭租賃契約中八十八年九月份租金請求相對人給付一十萬三千零
    八十四元，此部分請求已然包含於前開八十八年北簡字第一三五二九號給付租金
    事件之訴訟標的中，顯係就已起訴之事件於訴訟繫屬中更行起訴，違反民事訴訟
    法二百五十三條規定，其訴於法即有未合。至抗告人另主張該八十八年北簡字第
    一三五二九號事件應視為調解之聲請，惟查此事件與民事訴訟法第四百零三條所
    規定強制調解事件不符，自非因債務人異議而視為調解之事件。再本院調閱前開
    八十八年度北簡字第一三五二九號事件，雖有未核費命抗告人補費之情形，惟裁
    判費未繳係可補正之要件，於法院以裁定駁回其訴之前，該訴仍繫屬本院。是該
    事件既仍繫屬中，本件抗告人顯係就已起訴之事件，於訴訟繫屬中更行起訴而違
    反民事訴訟法第二百五十三條規定，原審據此駁回其訴，核無不合，抗告意旨指
    摘原裁定不當，聲明廢棄，為無理由，應予駁回。
三、爰依民事訴訟法第四百三十六條之一第三項、第四百九十二條第一項、第九十五
    條、第七十八條，裁定如主文。
中      華      民      國    九十      年     十一     月      七      日
                            民事第四庭審判長法      官  謝明珠
                                            法      官  黃柄縉
                                            法      官  蔡政哲
右正本證明與原本無異
本裁定不得抗告
中      華      民      國    九十      年     十一     月      十三    日
                                            書  記  官  官碧玲


司法院資訊處製作；財團法人民間司法改革基金會備份。
